臺灣花蓮地方法院刑事判決　　　　　　　　　　　　　　九十年度易字第五一二號
　　公　訴　人　臺灣花蓮地方法院檢察署檢察官
　　被　　　告　甲○○
右列被告因竊盜案件，經檢察官提起公訴（九十年度偵字第二五三五號）及函請併辦
（九十年度偵字第二八三七號、九十一年度偵字第四四四號），本院判決如左：
    主  文
甲○○連續攜帶兇器竊盜，累犯，處有期徒刑壹年捌月。
扣案之六角板手貳支均沒收。
    事  實
一、甲○○曾因違反麻醉藥品管理條例案件，經本院判處有期徒刑三月確定，甫於民
    國（下同）八十七年八月二十五日易科罰金執行完畢，仍不知悔改，基於意圖為
    自己不法所有之概括犯意，連續於如附表所示之時間、地點，以附表所示之方式
    竊取如附表所示被害人之財物，並將所竊得乙○○車上之文件資料放置在ＧＯ－
    八六三七號汽車之後行李箱內，且將該車牽至花蓮市國福六十之五號旁空地，請
    鍾玉同幫忙修理該車。嗣於九十年七月二十六日晚上十一時一分許，甲○○駕駛
    懸掛ＧＯ－八六三七號車牌之ＩＷ－四三一五號汽車行經台九線公路二三一公里
    以南三百公尺處時，為警查獲，並扣得其所有供犯罪所用之上開六角扳手二支；
    又於九十年八月十五日下午三時許，在花蓮市國福六十之五號旁空地，查獲未懸
    掛車牌之車號ＧＯ－八六三七號汽車，並於該車後行李箱內發現乙○○遭竊之前
    揭資料；復於九十年十一月二十八日上午，何智祥在花蓮市自強夜市前，發現甲○○頭戴其放在車內，連同汽車一同遭竊之帽子，而報警處理，經警循線查獲，
    並在甲○○所有車號Ｈ九－二０八七號自用小客車內查獲徐烽議原安裝在失竊車
    內之ＪＶＣ牌ＣＤ主機一個、ＭＡＳＴ牌擴大器一個、ＭＡＳＴ牌超重低音喇叭
    二個、ＥＵＲＯＶＯＸ牌喇叭二個、鋼圈外加胎四個及何智祥原安裝在失竊車內
    之ＣＤ桶一個、左右車門喇叭各一個、高音喇叭二個、喇叭接線一捆等物。
二、案經花蓮縣警察局吉安分局報告台灣花蓮地方法院檢察署檢察官偵查起訴及函請
    併辦。
    理  由
一、訊據被告甲○○坦承行竊車號ＩＷ－四三一五號汽車及車號ＧＯ－八六三七號汽
    車之二面車牌之事實，惟否認其餘竊盜犯行，辯稱：其並未偷乙○○車上之文件
    資料，而車號ＧＯ－八六三七汽車，係丙○○向其要車，其說車子壞掉了，放在
    哪裡，沒帶他去看，之後將該車牽去修理，有跟他聯絡，但沒聯絡上，其有跟他
    的父親講，其亦未偷徐烽議及何智祥汽車，汽車音響係其向小黑買的等語。經查
    ：
    (一)附表所示物品遭竊情節，業據告訴人乙○○、丙○○及被害人廖國陞、徐烽議
      、何智祥於警訊中指述及證述綦詳，並有贓證物品認領保管收據十三張、車籍
      作業系統－查詢認可資料二張及車輛竊盜、車牌失竊資料個別查詢報表－查詢
      車輛認可資料一張及ＪＶＣ汽車音響一年免費保固服務書一張附卷可稽。
    (二)被告於警訊及偵查中雖辯稱：車號ＧＯ－八六三七號汽車係其向丙○○所借，
      後因故障停放在三角市場路旁等語。惟告訴人丙○○於警訊中係指稱：其於九
      十年六月初，將汽車借給被告使用，七月初，其打電話向被告要車，被告告知
      汽車故障無法使用，停放在太昌村明仁一街十三號附近，當天其到現場看，汽
      車有停放該車，其與朋友便將汽車推道路旁停靠，以免影響交通，之後被告均
      未與其聯繫，其於九十年七月二十三日下午二時許，回到汽車停放處，發現汽
      車不見了，便於隔日二十四日二十一時許，向太昌派出所報案等語。既然告訴
      人丙○○已向被告索回該車，則被告事後未告知丙○○，再將該車簽走，即已
      構成竊盜無訛（車牌因懸掛在汽車上，於該車被竊同時，一同被竊）。
    (三)而鍾玉同於九十年七月中旬某日晚上，發現車號ＧＯ－八六三七號汽車（未懸
      掛車牌）停放在其位於花蓮市國福六十之五號住處旁空地，過了二、三天後，
      被告到其住處，請其修理該車，當時其與被告勘驗該車時，發現後行李箱內有
      一箱東西，被告說這些東西不重要，不要動它，其就再也沒有打開後行李箱等
      情，亦據證人鍾玉同於警訊時證述明確。既然被告將ＧＯ－八六三七號汽車交
      予鍾玉同之時，車上即放有乙○○遭竊之文件資料，可見該資料應係被告所竊
      無訛。
    (四)再者，警方在被告所有車號Ｈ九－二０八七號自用小客車內查獲徐烽議原安裝
      在失竊車內之ＪＶＣ牌ＣＤ主機一個、ＭＡＳＴ牌擴大器一個、ＭＡＳＴ牌超
      重低音喇叭二個、ＥＵＲＯＶＯＸ牌喇叭二個、鋼圈外加胎四個及何智祥原安
      裝在失竊車內之ＣＤ桶一個、左右車門喇叭各一個、高音喇叭二個、喇叭接線
      一捆等情，業據證人徐烽議、何智祥於警訊中證述在卷，並有贓證物品認領保
      管收據二張附卷可參。被告雖於警訊中辯稱：警方查獲之贓物係其於九十年十
      月間，在花蓮市○○路，以一萬元向綽號小黑之男子購得云云。惟證人徐烽議
      於警訊中證稱：其與李忠庭共有之車號Ｇ六－五七四六號自小客車係在九十年
      十一月六日遭竊；證人何智祥於警訊中亦證稱：其所有車號ＪＥ－一八八五號
      自小客車係在九十年十一月二十四日上午遭竊，放在車上之帽子亦一同遭竊，
      其於九十年十一月二十八日零時二十分許，在花蓮市自強夜市前，見被告駕駛
      車號Ｈ九－二０八七號自小客車，頭戴其失竊的帽子，故其在中央路上將之攔
      下，詢問該車為何人所有，被告稱車主不是他，就匆忙駕車離去等語。既然車
      號Ｇ六－五七四六號及ＪＥ－一八八五號自小客車均係在九十年十一月間遭竊
      ，被告焉可能於九十年十月間向他人購得上開二車內之設備；況且，如被告僅
      購買汽車設備，則其如何得到何智祥所有，與自小客車一同遭竊之帽子。足見
      上開二自小客車確為被告所竊無疑。
    (五)綜上所述，被告所辯，顯不可採。此外，復有現場照片二十六張附卷足參。本
      件事證明確，被告犯行堪予認定。
二、按六角板手質地堅硬，客觀上足以對人之生命、身體造成危險，係屬兇器。核被
    告所為，係犯刑法第三百二十條第一項普通竊盜罪（附表編號一、四、五）及第
    三百二十一條第一項第三款攜帶兇器竊盜罪（附表編號二、三）。被告多次竊盜
    犯行，時間緊接，觸犯構成要件相同之罪，顯係基於概括犯意為之，應依連續犯
    之規定論以情節較重之攜帶兇器竊盜罪，並依法加重其刑。檢察官雖僅論及被告
    行竊車號ＩＷ－四三一五號汽車及ＧＯ－八六三七號汽車車牌部分，漏未就其餘
    部分起訴，惟因與已起訴部分有連續犯及實質上一罪關係（行竊ＧＯ－八六三七
    號汽車部分），並經檢察官函請併辦，本院自應併予審究。被告曾因違反麻醉藥
    品管理條例案件，經本院判處有期徒刑三月確定，於八十七年八月二十五日易科
    罰金執行完畢，此有台灣高等法院被告前案紀錄表一份附卷可稽，其於五年內再
    犯本件有期徒刑以上之罪，應依累犯之規定，加重其刑，並依法遞加重之。爰審
    酌被告犯罪之動機、手段、竊盜之次數、所生之危害，及事後坦承部分犯行等一
    切情狀，量處如主文所示之刑。扣案之六角板手二支，係被告供犯罪所用之物，
    且為被告所有，業據被告供承無訛，爰依法宣告沒收。
三、又被告曾於九十年二月十二日晚上，在花蓮縣吉安鄉○○○街三一二號前，竊得
    車號Ｕ六－六一九五號自小客車，並於同日晚上為警查獲，而經本院於九十年八
    月三十一日以九十年度易字第一七０號判處有期徒刑八月，後經台灣高等法院花
    蓮分院於九十年十一月二十七日以九十年度上易字第二八二號駁回上訴確定，此
    有上開二判決書附卷可稽。雖本案被告犯罪時間係在上開案件判決確定之前，惟
    該案之犯罪時間離本案第一次竊盜時間，已相隔三個半月，被告復自陳前案被抓
    後，並無意再犯，是本案非前案既判力所及，附此敘明。
據上論斷，應依刑事訴訟法第二百九十九條第一項前段，刑法第五十六條、第三百二
十一條第一項第三款、第四十七條、第三十八條第一項第二款，罰金罰鍰提高標準條
例第一條前段，判決如主文。
本案經檢察官薛智友到庭執行職務。
中      華      民      國    九十一    年      四      月      三      日
                              臺灣花蓮地方法院刑事庭
                                  法  官  李  世  華
右正本證明與原本無異。
如對本判決不服，應於送達後十日內，向本院提出上訴狀。（應抄附繕本）告訴人或
被害人如對於本判決不服者，應具備理由請求檢察官上訴，其上訴期間之計算係以檢
察官收受判決正本之日期為準。
                                  法院書記官
中      華      民      國    九十一    年      四      月      九      日
刑法第三百二十一條：
犯竊盜罪而有左列情形之一者，處六月以上五年以下有期徒刑：
一、於夜間侵入住宅或有人居住之建築物、船艦或隱匿其內而犯之者。
二、毀越門扇、牆垣或其他安全設備而犯之者。
三、攜帶兇器而犯之者。
四、結夥三人以上而犯之者。
五、乘火災、水災或其他災害之際而犯之者。
六、在車站或埠頭而犯之者。
前項之未遂犯罰之。
附表：
┌──┬───┬─────┬──────┬──────┬─────────────────┐
│編號│被害人│犯罪時間  │犯罪地點    │ 犯罪方法   │所得財物                          │
├──┼───┼─────┼──────┼──────┼─────────────────┤
│一  │乙○○│九十年五月│花蓮市○○路│以不詳方法破│周英次身分證影本等資料九件、吳憶揚│
│    │、周英│三十日某時│三五九巷一號│壞車號Ｌ三－│身分證影本等資料六件、楊小蘋身分證│
│    │次等人│          │前          │八三八三號自│影本等資料八件、楊文雄身分證影本等│
│    │      │          │            │小客車門鎖後│資料十件、張貴和身分證影本等資料十│
│    │      │          │            │，竊盜乙○○│件、羅強生身分證影本等資料九件、胡│
│    │      │          │            │放在後車箱之│阿有印鑑等資料八件、胡清新地籍圖等│
│    │      │          │            │公司資料（毀│資料三件、林志成身分證影本等資料八│
│    │      │          │            │損部分未據告│件及許美玲、廖素梅、林佩芳、林勝豐│
│    │      │          │            │訴）        │、洪桂松、胡欽明、岳健勇、李永得、│
│    │      │          │            │            │何義華、江聖新、李桂珠、石金忠、賴│
│    │      │          │            │            │智明等十三人申請台灣省辦理貸款自建│
│    │      │          │            │            │國民住宅之申請資料。        │
├──┼───┼─────┼──────┼──────┼─────────────────┤
│二  │廖國陞│九十年七月│花蓮市○○路│以自己所有客│車號ＩＷ－四三一五號自用小客車    │
│    │      │二十一日晚│三段七二０巷│觀上可供兇器│                                  │
│    │      │上八時許  │內          │使用之六角板│                                  │
│    │      │          │            │手汽車門鎖，│                                  │
│    │      │          │            │並以六角板手│                                  │
│    │      │          │            │啟動電源竊車│                                  │
│    │      │          │            │（毀損部分未│                                  │
│    │      │          │            │據告訴）    │                                  │
├──┼───┼─────┼──────┼──────┼─────────────────┤
│三  │丙○○│九十年七月│花蓮縣吉安鄉│攜帶上開六角│車號ＧＯ－八六三七號自用小客車，得│
│    │      │二十一日晚│建國路二段三│板手竊盜    │手後，將ＧＯ－八六三七號車牌安裝在│
│    │      │上九時許  │角市場附近  │            │車號ＩＷ－四三一號自用小客車上使用│
├──┼───┼─────┼──────┼──────┼─────────────────┤
│四  │徐烽議│九十年十一│花蓮市○○街│不詳方法竊盜│車號Ｇ六－五七四六號自用小客車    │
│    │與李忠│月六日某時│一一七號前  │            │                                  │
│    │庭共有│          │            │            │                                  │
├──┼───┼─────┼──────┼──────┼─────────────────┤
│五  │何智祥│九十年十一│花蓮市美工六│同右。      │車號ＪＥ－一八八五號自用小客車    │
│    │      │月二十四日│街五二號前  │            │                                  │
│    │      │上午      │            │            │                                  │
└──┴───┴─────┴──────┴──────┴─────────────────┘
